【裁判字號】    90,基簡,440
【裁判日期】    901009
【裁判案由】    給付票款
【裁判全文】
臺灣基隆地方法院宣示判決筆錄    九十年度基簡字第四四０號
    原      告  合作金庫銀行股份有限公司
    法定代理人  甲○○
    訴訟代理人  丙○○
    被      告  乙  ○原名魏.
右當事人間九十年度基簡字第四四０號給付票款事件於中華民國九十年十月十二日下
午四時在本院民事第九法庭公開宣示判決出席職員如左：
                法      官  蔡岱霖
                法院書記官  范育誠
                通      譯  林玉梅
朗讀案由兩造均未到
法官朗讀主文宣示判決，並諭知將判決主文、所裁判之訴訟標的及其理由要領，記載
於後：
    主    文
被告應給付原告新台幣肆拾貳萬玖仟伍佰元，及自民國九十年八月二十四日起至清償
日止，按年息百分之六計算之利息。
訴訟費用由被告負擔。
本判決得假執行。
    事實及理由要領
甲、兩造聲明及陳述要旨：
一、原告部分：原告主張其執有被告所簽發、經訴外人元寶國際股份有限公司背書，
    如附表所示之支票一紙，屆期提示不獲兌現，爰依票據關係請求系爭支票發票人
    即被告給付票款新台幣（下同）肆拾貳萬玖仟伍佰元及如附表所示之利息；並提
    出支票、退票理由單各一紙（以上均為影本，原本閱後發還）為證。
二、被告部分：被告自認系爭支票為真正，係其簽發借款予其友人之支票等語。
乙、理由要領：
一、原告主張其執有被告所簽發如附表所示之支票二紙，屆期提示不獲兌現之事實，
    業經原告提出支票、退票理由單各一紙為證，復為被告所自認，應認原告之主張
    為真實。
二、按在票據上簽名者，依票上所載文義負責，票據上之簽名得以蓋章代之；發票人
    對於執票人應照支票文義擔保支票之支付；又執票人向支票債務人行使追索權時
    ，得請求自付款提示日起之利息，如無約定利率者，依年利六釐計算；票據法第
    五條第一項、第六條、第一百二十六條、第一百三十三條分別定有明文，從而原
    告依票據關係請求被告給付系爭票款及法定遲延利息，為有理由，應予准許。
三、本件係命清償票據上債務之判決，應依職權宣告假執行。
中      華      民      國     九十     年      十      月      九      日
~B臺灣基隆地方法院基隆簡易庭
~B        法院書記官  范育誠
~B        法      官  蔡岱霖
右正本證明與原本無異。
本筆錄正本之送達，與判決正本之送達同一效力。
對於本件判決如有不服，應於收受送達後二十日內向本院提出上訴書狀，上訴於本院
合議庭，並按他造當事人之人數附俱繕本。
中      華      民      國      九十    年      十      月     十五     日
~B        法院書記官  范育誠
~F0;
附表：
┌──┬─────┬─────┬────┬───┬───┬────────┐
│編號│付  款  人│ 支   票  │票面金額│發  票│提  示│   利      息   │
│    │          │ 號   碼  │(新台幣)│日  期│年月日│                │
├──┼─────┼─────┼────┼───┼───┼────────┤
│ 一 │基隆市第二│ＱＫ○五一│肆拾貳萬│九十年│九十年│自上開提示日起，│
│    │信用合作社│六○四九  │玖仟伍佰│六月三│八月二│至清償日止，按年│
│    │中正分社  │          │元      │十日  │十四日│息百分之六計算之│
│    │          │          │        │      │      │利息。          │
└──┴─────┴─────┴────┴───┴───┴────────┘


司法院資訊處製作；財團法人民間司法改革基金會備份。
